# 请教资产管理公司票据业务的账务处理

提问人：truely2690 时间：2015-08-12 13:29:47
请教各位高手，本人所在的公司是资产管理公司，最近成立的产品比较多票据业务，交易为贴现买入后持有一段时间出售，但在买入的同时已与远期买方签订票据买卖合同约定卖出价，请问各位下面的会计处理是否可行，万分感谢！
假设一笔票据业务为：票据面值 1000 ，买入时贴现价为 900 ，约定的卖出价为 950 ，会计分录如下： 借：可供出售金融资产 900应收利息 50 贷：银行存款 900 投资收益 50 （在买入时即确认该收益是由于买入时已签订票据卖出合同，基本可以确认到期可以按合同价卖出）
到期出售时 借：银行存款 950 贷：可供出售金融资产 900 应收利息 50

回答人：chenyiwei
最初购入时仅按实际成本（一般等于当日公允价值）确认金融资产，该 50 的差额可以视同利息收入，应在约定的持有期间逐期确认，不能在买入日一次性确认，不符合利息收入的确认和计量原则。

提问人：truely2690 时间：2015-08-13 13:07:19
但是现在我们每期受让的票据包有 100 多张票据，每张票据的持有时间不一致（一般为十几天到几个月），如果按照每期每张票据分别在持有期间逐期确认，会导致每日会计处理量较大。请问陈版，实际操作中是否有更好的处理方法呢？谢谢！

回答人：chenyiwei
请有相关实务操作经验的网友指导一下有无可行的简化操作方法（前提是简化处理的结果与准则规定的标准做法之间的差异在重要性的限度之内）。谢谢！

提问人：zengfengxia 时间：2015-08-14 16:22:09
陈版，若远期买房和当前的卖方不是同一家企业，做递延收益的考虑是基于什么理由？远期的卖出合约是不是可以理解为一个承诺事项？

回答人：chenyiwei
我不赞同做递延收益，只是按照实际收购价款 900 对金融资产进行初始计量而已。如果未来回售时间和金额确定，则差额可以确认为未实现融资收益，但不能作为递延收益。